\subsection{Declarative Past Tense (평서과거시제)}

\begin{description}
    \item[Informal Low]: --았어 (if ends with a bright vowel) / --었어 (if anything else)
    \item[Informal High]: --았아요 (if ends with a bright vowel) / --었어요 (if anything else)
    \item[Formal Low]: --았다 (if ends with a consonant) / --었다 (if ends with a vowel)
    \item[Formal High] : --았습니다  (if ends with a consonant) / --었습니다 (if ends with a vowel) 
\end{description}

\begin{center}
    \begin{tabular}{c|c|c|c|c}
        \textbf{Verb Stem} & \textbf{Informal Low} & \textbf{Informal High} & \textbf{Formal Low} & \textbf{Formal High}\\
        \hline
        
        \rom[to go]{\textbf{\color{magenta}가}\color{blue}다}{\textbf{\color{magenta}ga}\color{blue}da}             
            & \rom{갔어}{ga}
            & \rom{갔어요}{gayo}
            & \rom{갔다}{ganda}
            & \rom{갔습니다}{gabnida} \\
        \hline

        \rom[to eat]{\textbf{\color{magenta}먹}\color{blue}다}{\textbf{\color{magenta}meog}\color{blue}da} 
            & \rom{먹어}{meogeo}
            & \rom{먹어요}{meogeoyo}
            & \rom{먹는다}{meogneunda}
            & \rom{먹습니다}{meogseubnida} \\
        \hline

        \rom[to drink]{마\textbf{\color{magenta}시}\color{blue}다}{ma\textbf{\color{magenta}sa}\color{blue}da}
            & \rom{마셔}{masyeo}
            & \rom{마셔요}{masyeoyo}
            & \rom{마신다}{masinda}
            & \rom{마십니다}{masibnida}
    \end{tabular}
\end{center}

As you can see, the syllable 갔 is present regardless of the speech level, this is what we will call \textit{pre-final ending}